Inventaris van het archief van de Algemene Bond voor Ouderen (ANBO) en rechtsvoorgangers, 1947-2001
Nationaal Archief, Den Haag
- Bond van Staatspensionering (BvS), B
  - Stukken van algemene aard, B.1
    - Ingekomen en uitgegane stukken, B.1.2
      - Stukken van de secretaris, S. Sytema, inzake correspondentie met afdelingen en federaties; leden vanaf het allereerste begin; oproep Staatspensioen december 1959; stand van zaken afdelingen: ledenverloop, ledenvergadering, propaganda., 1960; 263; 1 omslag
        Enkele documenten zijn beschadigd!
      - Correspondentie met leden, afdelingen, federaties; handgeschreven verslag kadervergadering november; toogdagen over de aowpremie hoger., 1961; 264; 1 omslag
      - Reorganisatie maandblad; gedicht t.a.v. zonnedag, 1962; 265; 1 omslag
      - Gevolgen heffing premie aow, aww en akw, 1963; 266; 1 omslag
      - Correspondentie met leden betreffende voorbereiding algemene vergadering op 2 april; idem kadervergadering 14 november; verslagen bezoek afdelingen; discussienota positie BvS., 1964; 267; 1 omslag
      - Stukken van de secretaris, S. Sytema, van het Hoofdbestuur inzake correspondentie met de leden, afdelingen en gewesten;financieel rapport; voorbereiding algemene vergadering 21 april + uitnodigingen en afmeldingen; bestektekeningen bejaardenwoningen Heerlen; verslagen bezoeken afdelingen; Bijstandswet; discussienota Hr. Kuiper; discussie ouderenpensioen; verslag WillemDrees 65 jaar Berjaardenzorg. Foto's alg. vergadering, verslagen districtvergaderingen; verslag kadervergadering oktober., 1965; 268; 1 pak
        Bevat foto's algemene vergadering
      - Stukken van de secretaris, S. Sytema, van het Hoofdbestuur inzake correspondentie met de leden, afdelingen en gewesten, 1966; 269; 1 omslag
      - Stukken van de secretaris, S. Sytema, van het Hoofdbestuur inzake correspondentie met afdelingen en gewesten over landdagen, toogdagen, verslagen bezoek afdelingen, correspondentie met politieke partijen e.a. over financiële positie bejaarden, buma-auteursrechten, referaat EURAG-ISCA congres van september 1967;., 270; 1 omslag
      - Stukken van de secretaris, S. Sytema, van het Hoofdbestuur inzake correspondentie met de leden, afdelingen en gewesten; over "De noden der Bejaarden" door W.J.M. Mulders; over Luister- en Kijkgelden; over artikelen voor het Bondsorgaan; over de contributie; verslagen bezoek afdelingen; Nota toekomstige ontwikkeling in de oudedagvoorziening + reacties; nieuwbouw Jaarbeurs Utrecht + foto; overzicht financiële positie Bond 1965-1967; rapport Pensioen voor Allen; Stichting Onderwijs; werving propagandisten; AWBZ; Nederlandse Federatie Bejaardenzorg., 1968; 271; 1 omslag
      - Stukken van de secretaris, S. Sytema, van het Hoofdbestuur inzake correspondentie met leden en besturen. Planning nat. inkomen, open brief aan 1ste kamer, financiële positie ouderen., 1969; 272; 1 omslag
      - Stukken van de secretaris, S. Sytema, van het Hoofdbestuur inzake correspondentie met leden, afdelingen en gewesten; copy De Schakel, 1970; 273; 1 omslag
      - Stukken van de secretaris, S. Sytema, van het Hoofdbestuur inzake correspondentie met de leden, afdelingen en gewesten; radiozendtijd voor propaganda; zanggroep afdeling Hengelo; AVRO programma bejaardenzorg; verslag redactieraad 11-02; verslag EURAG juni 1971; film 'Oene en Anke'; correspondentie met drukkerij Boom; ere-insiges leden; fusiebesprekingen; ledenwerf, propaganda actie; interimrapport Stichting van de Arbeid inzake het pensioenvraagstuk; Bejaardenwerk; Nederlandse Federatie voor Bejaardenwerk., 274; 1 pak
      - Stukken van de secr S Sytema van het hoofdbestuur inzake correspondentie met de leden, afdelingen, gewesten; pensioenvraagstukken AOW-uitkering; funktionaris unibureau., 1972; 275; 1 omslag
      - Stukken van de secretaris, S. Sytema, van het Hoofdbestuur, inzake correspondentie met de leden, afdelingen en gewesten; Hoofdbestuursvergaderingen; Dagelijks Bestuursvergaderingen; fusiebesprekingen; overleg COSBO; redactievergadering; besprekingen drukkerij Neerlandia; correspondentie met diverse buitenlandse zusterverenigingen; nagekomen verslag reorganisatie; EURAG 15-12; verslag San Remo 3-10-1969., 1973; 276; 1 pak
      - Stukken van de secretaris, S. Sytema, van het Hoofdbestuur inzake notulen Hoofdbestuur; jaarverslag 1974; kaderblad; adviescommisssie; voorstellen afd. Gorredijk; brief aan drukkerij Neerlandia., 277; 1 omslag
      - Stukken van de secretaris, S. Sytema, van het Hoofdbestuur inzake Infoblad LSB; accountantsrapport; overeenkomst drukkerij Neerlandia; artikelen over vervroegd pensioen; opgave bussen jubileum, uitnodigingen jubileum in de Meerpaal in Dronten, za. 13 sept., 1975; 278; 1 omslag
      - Correspondentie van de algemeen secretaris met leden, afdelingen en gewesten; "Bij U schuil ik" teksten en liederen, uitgegeven door de Friese kerken voor bejaarden; folder "open bejaardenwerk"; participatie van bejaarden door S. Sytema; uitnodiging mevr. Lopes Dias zitting te nemen in het Hoofdbestuur; commentaar t.a.v. radio-uitzending; pas 65+; vakantiereizen; notitie over inspraak in Bejaardenoorden; commentaar op nota bejaardenbeleid; stukken, mutaties, adressenlijsten t.b.v. jaarboekje; ontwerp begroting 1977-1978., 1976; 279; 1 omslag
      - Jaarverslag 1976 Loosduinen; sollicitatiebrief om actief in de bejaardenbond te mogen zijn., 1977; 280; 1 stuk
    - Jaarboekjes, B.1.3
      - Jaarboekjes, 1901 - 1975; 281-282; 2 pakken
        - 1901 - 1956, 281; losse boekjes
        - 1957 - 1975, 282; losse boekjes
  - Stukken betreffende bijzondere onderwerpen, B.2.
    - Oprichting en organisatie, B.2.1
      - Statuten, 1902-1961; 283-286
        - 1902, 283; 1 stuk
        - 1907, 284; 1 stuk
        - 1948, 285; 1 stuk
        - 1961, 286; 1 stuk
    - Wijzigingen in statuten en reglementen, B.2.2
      - Briefje over het Koninklijk Besluit t.a.v. gewijzigde statuten d.d. 15 October 1949, 287; 1 stuk
      - Bijvoegsel van de Nederlandse Staatscourant21 Mei 1953, 288; 1 omslag
      - Extract uit het Koninklijk Besluit van 1 juli 1957 + briefje daarover + bijvoegsel vande Nederlandse Staatscourant van 6 september 1957, 289; 1 omslag
      - Concept-Statuten en concept Huishoudelijk Reglement; bijvoegsel van de Nederlandse Staatscourant van 29 mei 1962; duurverlenging Bond voor Staatspensionnering febr. 1962; copie goedkeuring wijziging statuten door H.M. de Koningin maart 1962., 1961 - 1962; 290; 1 omslag
      - Copie brief aan Hare Majesteit de Koningin t.a.v. statutenwijziging., 1970; 291; 1 omslag
      - Bijvoegsel van de Nederlandse Staatscourant6 februari 1974, 292; 1 stuk
    - Stukken betreffende reorganisatie/fusie/opheffing van de vereniging, B.2.3
      - Brief over de liquidatie van de Bond voor Staatspensionnering op grond van de verordening van de Rijkscommissaris der Commissie voor niet-commerciële verenigingen en stichtingen m.i.v. 16-02-1942. 1942, 293; 1 stuk
      - Reorganisatiecommissie: notulenboek; samenstelling commissie; wijzigingsvoorstellen; concepten; rapporten., 1960; 294; 1 omslag
      - Fusiemogelijkheden van de ABvB en de BvS + concept statuten, januari; concept statuten 18 april., 1971; 295; 1 omslag
      - Reorganisatiecommissie: notulen 11 nov.; discussienota toekomst; praatnota voor Hoofdbestuur., 1973; 296; 1 omslag
    - Bestuur BvS, B.2.4
      - Brieven van / tussen bestuursleden BvS, B.2.4.1
        - Mededelingenblad Provinciaal Comité Friesland van de BvS no. 8 januari, 1947; 297; 1 stuk
        - Brieven aan afdeling Diepenveen en Federatie Enkhuizen, 1948; 298; 1 omslag
        - Brieven aan verschillende bestuursleden, 1949; 299; 1 omslag
        - Brieven van en naar de verschillende afdelingen, 1952; 300; 1 omslag
        - Brieven van en naar de verschillende afdelingen, 1953; 301; 1 omslag
        - Brieven van en naar de verschillende afdelingen; verslagen van afdelingen; mededelingen van en aan afdelingen, 1954; 302; 1 omslag
        - Brieven van en naar de verschillende afdelingen; verslagen van afdelingen; mededelingen van en aan afdelingen; verzoeken om zendtijd bij de radio; memorandum Nederlandse Bond voor Ouden van Dagen; uitwisseling mer de federaties van de BvS, 1955; 303; 1 omslag
        - Uitwisseling informatie tussen de federaties en de algemeen secretaris, de hr. Sijtema; aanvragen zendtijd bij de VPRO; kandidatuur Hoofdbestuursleden; praktische uitwerkingen van het "Plannenboek'., 1956; 304; 1 omslag
        - Jaarverslagen van enkele afdelingen; correspondentie over de adreskaartjes; over de uitkeringsindexering; voorstellen voor de algemene vergadering; oprichting Gewest Noord-Holland; disfunctioneren afdeling Assen; notities over vrijetijdsbesteding van en huisvesting voor bejaarden., 1957; 305; 1 omslag
        - Brieven over opheffing van enkele afdelingen; over contributie afdracht; met nazaten van enkele oud Hoofdbestuursleden; demonstratieve vergadering op 9 mei; perikelen t.a.v. enkele afdelingen., 1964; 306; 1 omslag
      - Lijsten met namen van bestuursleden BvS, B.2.4.2
        - Register afdelingen + bestuursleden, 307; onbekend
          1 stuk
        - Namen, adressen en geboortedata Hoofdbestuursleden, 1971; 308; 1 stuk
    - Leden BvS, B.2.5.
      - Lijsten van leden, ereleden en leden van verdienste binnen BvS, B.2.5.1
        - Ledenlijsten + adressen Hillegom, 1940; 309; 1 omslag
        - Ledenlijst afdeling Amsterdam, ca. 1970; 310; 1 omslag
        - Ledenoverzicht BvS, 1964 - 1970; 311; 1 stuk
        - Lijst uitgereikte dasspelden en broches, 1971; 312; 1 stuk
        - Oorkonde "Het Gouden Ere-insigne", 1975; 313; 1 stuk
        - Namen afdelingen en ledenstand, 1976; 314; 1 stuk
      - Ledenadministratie (register, kaartenbak), B.2.5.2
        - Oproep tot bijwerken ledenadministratie, 1950; 315; 1 omslag
    - Boekhouding en financiële verantwoording, B.2.6
      - Algemeen: Ingekomen en minuten van uitgegane stukken van penningmeester BvS, B.2.6.1
        - Overzicht subsidies, 1964; 316; 1 omslag
        - Financieel overzicht jaren 1965 - 1967, 1968; 317; 1 omslag
        - Verslag van opmerkingen over financieel verslag 1968, 1969; 318; 1 omslag
        - Commentaar op financieel verslag 1969; copie bewijs van betaling contributie 1969., 1970; 319; 1 omslag
        - Jaarcijfers begrotingen 1971 en 1972, 320; 1 omslag
      - Boekhouding, B.2.6.2
        - Kasboeken, B.2.6.2.1
          - Afd. Grijpskerk kasboek van 1903 - 1917, 321; 1 stuk (schrift)
          - Prov. Noord-Holland kasboek 1948 - 1973, 322; 1 stuk (kasboek)
      - Financiële verantwoording, B.2.6.3
        - Accountantsrapporten, B.2.6.3.1
          - Verslag kascontrole 1948 BvS, 1949; 323; 1 stuk
          - Verslag kascontrole 1951 BvS, 1952; 324; 1 stuk
          - Financieel overzicht 1952 BvS; controle boeken en bescheiden over 1952; begroting 1953/1954., 325; 1 omslag
          - Accountantsrapport 1954 BvS; rekening en verantwoording 1954 en begroting 1956., 1955; 326; 1 omslag
          - Accountantsrapport 1955 BvS, 1956; 327; 1 stuk
          - Accountantsrapport Bond voor Staatsgepensionneerden 1956, inclusief financieel rapport strijdfonds, 1957; 328; 1 omslag
          - Rapport over de financiële administratie van de BvS 1962, 1963; 329; 1 stuk
          - Accountantsrapport van de BvS 1967, 1968; 330; 1 stuk
          - Accountantsrapport van de BvS 1968, 1969; 331; 1 stuk
          - Accountantsrapport van de BvS 1969, 1970; 332; 1 stuk
    - Activiteiten, B.2.7
      - Communicatie uitingen binnen vereniging, B.2.7.1
        - Maandblad (of in andere regelmaat), B.2.7.1.1
          - De Nederlandsche Pensioenpartij, orgaan van den Bond voor Staatspensionneering., 1915 - 1932; 333-335; 2 omslagen, 1 stuk
            - april 1915, 333; 1 stuk
            - januari, juni 1916, 334
            - december 1920, Knipsel uit 1929; mei, juni 1932.; 335
          - Maandbericht voor de leden van den Bond voor Staatspensionneering, februari t.e.m. december (juni ontbreekt) 1946; 336; 1 omslag
          - Maandbericht voor de leden van den Bond voor Staatspensionneering en De Nederlandse Pensioenpartij, mededelingen van de Bond voor Staatspensionnering, 1947 - 1948; 337-338; 2 omslagen
            - januari, februari, maart en april - december 1947, 337
            - januari - december (aprilnummer beschadigd, september ontbreekt) 1948, 338
          - Staatspensioen, officieel orgaan van de Bond voor Staatspensionnering., 1949-1968; 339-358; 20 omslagen
            - januari - december 1949, 339
            - januari - december 1950, 340
            - januari - december 1951, 341
            - januari - december 1952, 342
            - januari - december 1953, 343
            - januari - december 1954, 344
            - januari - december 1955, 345
            - januari - december 1956, 346
            - januari - december 1957, 347
            - januari - december 1958, 348
            - januari - december 1959, 349
            - januari - december 1960, 350
            - januari - december 1961, 351
            - januari - december 1962, 352
            - januari - december 1963, 353
            - januari - december 1964, 354
            - januari - december 1965, 355
            - januari - december 1966, 356
            - januari - december 1967, 357
            - januari - december 1968, 358
          - Staatspensioen, officieel orgaan van de Bond voor Staatspensionnering en De Schakel, orgaan van de BvS, oktober - december 1969; 359; 1 omslag
          - De Schakel, orgaan van de BvS, 1970 - 1977; 360-367; 8 omslagen
            - januari - december 1970, 360
            - januari - december 1971, 361
            - januari - december 1972, 362
            - Nummers 1 - 10 1973, 363
            - Nummers 1 - 10 1974, 364
            - Nummers 1 - 10 1975, 365
            - Nummers 1 - 8 + copy 1976, 366
            - Nummers 1 - 8 1977, 367
          - Kaderblad, jaargangen 1 - 11, 1962 - 1974; 368; 1 pak
            Jaargang 1 bevat nrs 1, 2 en 3; jrg. 2 nrs. 2, 3, en 4; jrg. 3 nrs. 1 - 4; jrg. 4 nrs. 1 t.t.m. 4; jrg. 5 nrs. 1, 3 en 4; jrg. 6 nrs. 1 t.e.m.4; jrg. 7 nrs. 1 t.e.m.4; jrg.8 nrs. 1 t.e.m. 4; jrg. 9 nrs. 1, 3 en 4; jrg. 10 nrs. 1, 2 en 3; jrg. 11 nr. 1.
          - Mededelingenblad van het Provinciaal Comité Friesland van den BvS, no. 1 November 1945, no. 2 Januari 1946, no. 3 Maart 1946, no. 4 Mei 1946, no. 7 November 1946, no. 8 Januari 1947., 1945 - 1947; 369; 1 omslag
        - Ledenwerffolders, B.2.7.1.2.
          - Ledenwerffolders, 1900 - na 1945; 370-371; 2 omslagen
            - 1900 - 1942, 370
            - na 1945, 371
        - Affiches, B.2.7.1.3
          - Demonstratieve vergaderingen; toogdag; propaganda avond., ca 1930; 372; 1 omslag
        - Toneelstukken, B.2.7.1.4
          - Toneelstukken in het Nederlands en in dialect., 1900 - 1910; 373; 1 omslag
            Wierheit en Rjucht'; 'De Alde Kloklieder' door Jan Jouwersma; "Ora et Labora", toneelstuk van H. Heijermans, jr., een pleidooi voor staatspensionneering door Perio, 2e druk 1902; "Ald en Earm", toneelstuk in 4 bedrijven door I. Kaastra-Bakker; "Bihalden", idem door I.K.-B.; "Waarheen",idem door I. K.-B.; "In de Branding",idem door I. K.-B.
          - Toneelstukken in het Nederlands en in dialect, 1910 - 1920; 374; 1 omslag
            "Dêr wier ris..." oorspronkelijk toneelstuk in 4 bedrijven door R.W. Canne 1916;"Sprookjes en Gedichten voor den Bond voor staatspensionneering" door Perio 1917; "Een Christen",toneelstukje in één bedrijf door G.L.Janssen (Perio) 1918; "Fredesblommen", toneelstuk in drie bedrijven door Hette Reitsma 1919; "Ûnder ien dak", toneelstuk in drie bedrijven door Jan Fabricius.
          - Toneelstukken in het Nederlands en in dialect, 1920 - 1930; 375; 1 omslag
            "Winterloof", bloemlezing van stukjes proza en poëzie met betrekking tot Oud en Arm, 1921; "O,dy Segelwet", toneelstuk in vier bedrijven door H. Jansma, 1926; "Is der Staetspensioen?", toneelstuk in drie bedrijven door H. Jansma, 1926; "Alde Syke", toneelstukje in twee bedrijvendoor Jfr. H. Jaarsma; "De Alde Dei", toneelstuk in drie bedrijven door jiffer H. Jaarsma, 1926; "De Slingerhof", toneelspel in vier bedrijven door S.D. Wiarda; "Een moeder oud-en-arm", oorspronkelijk toneelspel in 4 bedrijven door G.L. Janssen Perio, 1926; "Us Oanklacht!", voordracht voor 2 personen door S. van der Heide, 1926.
          - Toneelstukken in het Nederlands en in dialect, 1930 - 1940; 376; 1 omslag
            "Als de oude dag komt", toneelspel in drie bedrijven door B.H. Broekema, 1933; "Op Nieuw Vereenigd", propagandastuk voor Staatspensionneering in vier bedrijven door H. Jansma; "Op-Ny-Foriene", vertaling van Op Nieuw Vereenigd;"Donkere Wolken", propaganda-stukje in drie bedrijven door U.G. Dorhout, ong. 1938; "Als de winter komt", oneelspel in drie bedrijven door H.E. Buurma, 1938.
          - Toneelstukken in het Nederlands en in dialect, 1940 - 1950; 377; 1 omslag
            "Onder Kaïns vuist", toneelspel in vier bedrijven door Dirk Brouwer; "Lege Levens", toneelstuk in drie bedrijven door Pieter Nierop; "Old, aarm en ... te veul", spel van narigheid in één bedrijf door J.H. Riddering, 1949.
          - Toneelstukken in het Nederlands en in dialect, 1951, 1952; 378; 1 omslag
            "Geen Noodoplossing", propagandaspel in één bedrijf door Jan Th. Visser; "Als de Levenszon ondergaat" propagandatoneelspel in drie bedrijven door P. Veerman, 1951; getypt toneelstuk "Hij krijgt van Drees ...."
        - Liederen, B.2.7.1.5
          - Teksten en muziek; "Geen Oud-en-Arme meer" 16 liederen van I. Kaastra-Bakker, 3e druk 1912; "Sta op voor de grijsheid", 28 zangnummers in exemplaren uit 19173e druk, 1919 7e druk, 1931 9e druk, 1939 12e druk; "For wierheit en Rjucht" door G. Burgy, 1932., 1900 - 1942; 379; 1 omslag
        - Knipsels, B.2.7.1.6
          - Openluchtspel federatie Gorredijk; ledenvergadering afdeling Drachten; huishoudelijke vergadering afdeling Born-Bergum; ledenvergadering afdeling Heerenveen; ouderdomsrente; ouderen op het platteland; waar geld vandaan kan komen; 40 jaar BvS; premievrij bodempensioen., 1913 - 1950; 380; 1 omslag
          - Propaganda avond afdeling Gorredijk; ledenvergadering afdeling Jisp; oudedagsvoorziening; premievrij pensioen., 1952; 381; 1 omslag
          - Het Parool PS 8 dec. Voor boven de 65., 1956; 382; 1 stuk
          - Duits Bondscongres oudere generatie; bejaardenzorg; loonontwikkeling en verzorgde oudedag., 1964 - 1968; 383; 1 omslag
            Enkele stukken zijn beschadigd!
          - Bejaardenbeleid; inkomensverhoudingen; voorbereiding pensioen; interview minister de Paepe; wijziging ABW; wijziging algemene pensioenwet politieke ambtsdragers., 1969; 384; 1 omslag
          - Wetsvoorstellen AOW, AWW; negatieve inkomstenbelasting; huisvesting bejaarden Gelders Bejaardenoord; pensioenvraagstuk; pensioenplan beter verzorgde oude dag; recensie boek Simone de Beauvoir: "De ellende van de ouderdom"; welzijnsbeleid., 1970; 385; 1 omslag
          - Samenvatting doctoraalscriptie mevr. O.R. Varkevisser-de Boer m.b.t. bejaardenzorg; bejaarden en hun plaats in de samenleving; vraag naar inspraak; inkomensverhoudingen; bijzondere bijstand; discussie hoe kunnen we de AOW optrekken; discussiestuk integraal bejaardenbeleid + Op Leeftijd 6/71., 1971; 386; 1 omslag
          - De AlgemeneOuderdomswet; bejaardenbeleid; inspraak bejaarden., 1972; 387; 1 omslag
          - Knipsels over: inkomensverhouding; AOWverhoging; subsidies; plan pensioen 64 jaar., 1977; 388; 1 omslag
        - Andere PR-uitingen (briefpapier, drukwerk, enz.), B.2.7.1.7
          - "Pro en Contra" Staatspensioneering, 2 lezingen door resp. G.L. Janssen en Mr.Dr.H.S.Veldman., 1906; 389; 1 stuk
          - Recht is Recht; Ouderdoms-Pensioenen in Denemarken en Nieuw-Zeeland; Rapport over de beginselen en de werking der Deensche Wet op de Ouderdomsondersteuning, 1907 en later; 390; 1 omslag
          - Sta op voor de grijsheid door J.A Bruins, oktober 1910; Op voor Staatspensionnering; Volksplicht Volkseisch., ca. 1910; 391; 1 omslag
          - Tot aanval en verweer, 1911; 392; 1 omslag
          - Recht blijft Recht., 1912; 393; 1 stuk
          - "De laatste loodjes" radiorede d.d. 9 juni 1929; Twee radiotoespraken: door Ds. D.A. van Krevelen en door M. de Visser., 394; 1 omslag
          - Overzicht van de voornaamste bepalingen der invaliditeitswet, 2 radiotoespraken; april 1931.; 8 december 1931; 395; 1 omslag
          - Ouderdomscrisis en Ouderdomsmalaise, radiorede door Ds. D.A. van Krevelen, Twee radiotoespraken door P.A. Vis en G. van Roekel.; 396; 1 stuk
          - Dragende elkanders lasten door G. van Roekel, 397; 1 stuk
          - De verboden radiorede: Zij kunnen wachten, dagen en nachten door Ds. D.A. van Krevelen, 398; 1 stuk
          - Wat is staatspensioen? Door T. Pannekoek, Oud, arm en onverzorgd, is dat Christelijk? Door K. Tamminga; "Land in zicht?" door Ds. D.A. van Krevelen;; De Troonrede (ca. 1935); "; Morgenrood en Avondrood" radiorede door G. Westmijse op 6 juni 1936;; "De eerste eisch", radiorede door Ds. D.A. van Krevelen op 5 december 1936.; 399; 1 omslag
          - Feestelijke propaganda avond 13 december Drachten, 400; 1 stuk
          - Uitnodiging Toogdag 18 Maart; idem propaganda - feestavond Beetsterzwaag 15 december., 401; 1 omslag
          - Wij mogen helpen, wij kunnen helpen, wij moeten helpen, 402; 1 stuk
          - Bond voor Staatspensionneering. Sluit U aan; Is Staatspensioen immoreel en demoraliseerend?, 403; 1 omslag
          - Om "d'oude Stock"; Let op Uw Saeck!, 404; 1 omslag
          - Nog steeds in het offensief door G. van Roekel, 405; 1 stuk
          - "Op voor de grijsheid" lezing door Ds. N. Padt, Correspondentie ovver de film "Oene en Anke"; door G. van Roekel: De noodregeling-Drees en wat nu? En "Dwars door de noodwet-Drees; Een woord tot de Vrouwen!; 406; 1 omslag
          - Demonstratievergadering te Drachten; te Stadskanaal, Propaganda-avond te Noordlaren; Route geluidswagen in Gorredijk; te Voorst;; Motie van Kring Groningen aan de Raad van Ministers;; Wat betekent de Noodwet ouderdomsvoorziening voor U?; het vraagstuk der ouderdomsvoorziening!; 407; 1 omslag
          - Een praatje om de deur; Aan de jongeren; De hand aan de ploeg., 408; 1 omslag
          - "Op voor Recht"; "Al te lang gewacht?"; "Waarheen?", 409; 1 omslag
          - 3x Hier staan wij......, 410; 1 omslag
          - De BvS 1900 - 1913: "Staatspensioen voor iedereen" de geschiedenis van de weg daarnaartoe gezien vanuit het oogpunt van de BvS door R.R. Drieling, augustus 1972., 411; 1 stuk
      - Ondersteuning Gewesten en Afdelingen, B.2.7.2
        - Propaganda & Ledenwerving: commissies en plannen, B.2.7.2.1
          - Programma "Als het volk het wil"; rapport programma werk in Nederland; idem in Friesland; idem in Drenthe; jaarvergadering algemeen appel; grote openluchtsamenkomst te Heerde; mededelingenblad commissie Friesland; flitsen uit het Bondsleven; diverse maandberichten; uitnodiging algemene vergadering Groningen., 1946; 412; 1 omslag
          - "Er was eens..."; "Om d'n oude stock"; "Een stap in de goede richting"; feestavond de laatste ronde; rapport propaganda Friesland; openbare vergadering Den Ham; oprichtingsavond Zand; verzoekbrief voor fietsbanden voor ouderen van dagen; vergadering Hoofdbestuur te Zwolle; diverse correspondentie; feestelijke bijeenkomst Kampen; nieuwjaarswens van de BvS., 413; 1 omslag
          - Advertentie in de Groen Post Zuidwolde; 2 brieven van afdeling Wormerveer betreffende ondersteuning propaganda avond., 414; 1 omslag
          - Propaganda avond Blokker, 415; 1 stuk
        - Afdeling Verenigingszaken & Interne organisatie, B.2.7.2.2
          - Vraag over de verzekering van helpers, 1912 - 1913; 416; 1 omslag
          - Info aan leden Hilversum, 1945; 417; 1 omslag